臺灣新北地方法院刑事判決
110年度交簡上字第66號
上  訴  人  
即  被  告  林國文


上列上訴人即被告因過失傷害案件，不服本院中華民國110 年8
月26日110 年度交簡字第721 號第一審簡易判決（聲請簡易判決
處刑案號：110 年度調偵字第1077號），提起上訴，本院管轄之
第二審合議庭判決如下：
    主  文
上訴駁回。
    事實及理由
一、本案經本院合議庭審理結果，認原審判決以上訴人即被告（
    下稱被告）林國文所為係犯汽車駕駛人無駕駛執照駕車過失
    致人受傷罪，依道路交通管理處罰條例第86條第1 項、刑法
    第284 條前段、刑法第62條前段規定，判處拘役30日，並諭
    知如易科罰金之折算標準，其認事用法均無違誤，量刑亦屬
    適當，應予維持，另補充「被告於本院審理中之自白」為證
    據外，其餘均引用第一審刑事簡易判決書所記載之事實及理
    由（詳如附件）。
二、被告上訴意旨略以：伊承認過失，但告訴人衝出巷弄，停在
    被告的車道上，才產生碰撞，他巷口不能直接這樣衝出來，
    他支幹道應該要讓伊，告訴人完全沒有過失嗎？伊覺得要公
    平，伊被判拘役30日，告訴人起碼要90日，不能只判伊，告
    訴人的刑責比伊還重云云。
三、按量刑之輕重，係事實審法院得依職權自由裁量之事項，茍
    已斟酌刑法第57條各款所列情狀而未逾越法定刑度，不得遽
    指為違法（最高法院72年台上字第6696號判決意旨可資參照
　　）；且同一犯罪事實與情節，如別無其他加重或減輕之原因
　　，下級審法院量定之刑，亦無過重或失輕之不當情形，則上
    級審法院對下級審法院之職權行使，原則上應予尊重（最高
    法院85年度台上字第2446號判決意旨可供參照）。亦即如非
    有裁量逾越或裁量濫用之明顯違法情事，自不得擅加指摘其
    違法或不當，即使上級法院對下級法院裁量權之審查，亦應
    同此標準，此不僅在保障法官不受任何制度外之不當干涉，
    更保障法官不受制度內之異質干涉，方符憲法第80條所宣示
    獨立審判之真義。 
四、查被告於本院準備程序及審理中均已坦承犯行，並有原審判
    決所引用之證據在卷可資佐證，足認被告確係犯道路交通管
    理處罰條例第86條第1項、刑法第284條前段之汽車駕駛人，
    無駕駛執照駕車，因過失傷害致人受傷罪，原審考量被告有
    無照駕車之加重事由及符合自首減刑規定之事由，並以行為
    人之責任為基礎，審酌被告無駕駛執照仍騎乘普通重型機車
    於道路上，又本應注意車前狀況，並隨時採取必要之安全措
    施，竟疏未注意上開事項，致發生本件車禍而造成告訴人所
    受傷害，顯有過失，兼衡被告就本件車禍應負之過失程度非
    輕，告訴人所受傷勢程度，被告之犯後態度及迄今仍尚未與
    告訴人達成和解、賠償告訴人之損失，及告訴人對本案表示
    之意見等一切情狀，量處拘役30日，如易科罰金，以1,000
    元折算1日，已具體說明量刑之理由，本院認原審判決核無
    逾越法定刑度，或有濫用自由裁量權限之違法或不當之情事
    ，本院自應予以尊重並維持，何況，縱告訴人對於事故之發
    生亦與有過失，至多僅係民事賠償數額認定之問題，仍不能
    卸免被告自身之刑責，是以，上訴人即被告以前開論述為由
    提起上訴，其上訴非有理由，應予駁回。
據上論斷，應依刑事訴訟法第455 條之1 第1 項、第3 項、第36
8 條、第373 條，判決如主文。
本案經檢察官余怡寬偵查後聲請簡易判決處刑，經檢察官許慈儀到庭執行職務。　　　　　　　　　　
中　　華　　民　　國　　111 　年　　3 　　月　　29　　日
                  刑事第二庭    審判長法　官  許必奇
　　　　　　　　　
　　　　　　　　　                    法  官  洪珮婷
　　　　　　　　　
　　　　　　　　　                    法  官  劉芳菁
上列正本證明與原本無異。
不得上訴。
                                      書記官　吳雅真　　
中　　華　　民　　國　　111 　年　　3 　　月　　31　　日